【裁判字號】    90,毒抗,224
【裁判日期】    900813
【裁判案由】    聲請觀察勒戒
【裁判全文】
臺灣高等法院高雄分院刑事裁定                      九十年度毒抗字第二二四號
    抗  告  人
    即  被  告  甲○○
右抗告人因聲請觀察勒戒案件，不服臺灣高雄地方法院中華民國九十年六月十二日裁
定（九十年度毒聲字第三九０六號），提起抗告，本院裁定如左：
    主  文
抗告駁回。
    理  由
一、聲請意旨略以：甲○○前因施用毒品案件，經法院裁定送觀察、勒戒後，認無繼
    續施用毒品之傾向，經臺灣高雄地方法院檢察署檢察官於民國八十七年八月二十
    六日以該署八十七年度偵字第一一七九三號為不起訴處分確定。惟被告復於九十
    年五月二十一日三時三十分許回溯二十四小時止內之某時，在不詳地點施用第二
    級毒品甲基安非他命一次，為警於九十年五月二十一日三時三十分許，在高雄市
    ○○路與民主橫路口查獲。依毒品危害防制條例第二十條第三項及觀察勒戒處分
    執行條例第三條第一項規定，聲請裁定將被告送勒戒處所觀察、勒戒。
二、原審裁定意旨略以，甲○○前因施用毒品案件，經法院裁定送觀察、勒戒後，認
    無繼續施用毒品之傾向，業經臺灣高雄地方法院檢察署檢察官於八十七年八月二
    十六日以該署八十七年度偵字第一一七九三號為不起訴處分確定，有臺灣高雄地
    方法院檢察署刑案資料查註紀錄表一紙在卷可稽；又被告於九十年五月二十一日
    經警查獲後，而在同日四時十二分許採集其尿液送高雄市立凱旋醫院檢驗之結果
    ，呈現曾施用第二級毒品甲基安非他命之陽性反應，有該院高市凱醫檢字第００
    ０一四二號煙毒尿液檢驗成績書一紙在卷可稽；應依毒品危害防制條例第二十條
    第三項、觀察勒戒處分執行條例第三條第一項，裁定甲○○施用第二級毒品，應
    送勒戒處所觀察、勒戒。
三、本件抗告意旨略以：否認施用第二級毒品安非他命，被告被警查獲前一日曾因感
    冒就醫，驗尿有安非他命陽性反應，諒係感冒就醫之結果云云。
四、經查，甲基安非他命經口服投與後，約百分之七十於二十四小時內可自尿液中排
    出，又其尿液內含甲基安非他命成分之檢出，與投與甲基安非他命的量、個人體
    質、檢驗儀器之精密度有關，通常採尿化驗是否呈陽性反應，應以投與後二十四
    小時內所採者為宜，此有行政院衛生署藥物食品檢驗局（八０）藥檢壹字第四五
    二九號函可佐。被告既於九十年五月二十一日四時十二分，採尿送驗有甲基安非
    他命陽性反應，足見被告確有於經警查獲後採尿時即九十年五月二十一日四時十
    二分許起回溯二十四小時止內之某時（不含公權力拘束之時間），施用第二級毒
    品安非他命，被告上開辯稱自無可信。原審裁定，認事用法俱無不合，本件抗告
    ，並無理由，應予駁回。
據上論結，應依刑事訴訟法第四百十二條，裁定如主文。
中    華    民    國      九十      年       八       月      十三      日
                              臺灣高等法院高雄分院刑事第六庭
                                  審判長法官  王憲義
                                        法官  張意聰
                                        法官  陳啟造
右正本證明與原本無異。
不得再抗告。
                                      書記官  劉金萍
中    華    民    國      九十      年       八       月       十四     日
                                                                        Ｋ


司法院資訊處製作；財團法人民間司法改革基金會備份。
